臺灣臺南地方法院刑事判決　　　　　　 96年度簡上字第349號
上　訴　人　甲○○
即　被　告
上列上訴人即被告違反著作權法案件，不服本院中華民國96年5
月29日第一審刑事簡易判決（95年度簡字第2596號，原聲請簡易
判決處刑及移送併辦案號：臺灣臺南地方法院檢察署95年度營偵
字第974號、偵字第14667號），提起上訴，本院判決如下：
    主  文
原判決撤銷。
甲○○明知係侵害著作財產權之光碟重製物而散布，處有期徒刑
陸月，如易科罰金，以新臺幣壹仟元折算壹日，減為有期徒刑
月，如易科罰金，以新臺幣壹仟元折算壹日，緩刑貳年。扣案盜
版影音光碟韓劇「我叫金三順」陸片、「布拉格戀人」肆片及港
劇「人生馬戲團」片均沒收。
    事  實
一、甲○○明知其向真實姓名年籍均不詳之人所購得韓劇「我叫
    金三順」、「布拉格戀人」及港劇「人生馬戲團」之影音光
    碟，係未經著作財產權人采昌國際多媒體股份有限公司（下
    稱采昌公司）及弘音多媒體科技股份有限公司（下稱弘音公
    司）之同意或授權而擅自以重製方法侵害著作財產權之盜版
    影音光碟，竟仍基於散布之犯意，於民國九十五年五月底某
    日起至同年七月間某日，以每片約新臺幣（下同）五十元（
    或每套一百五十元至三百元）之價格，在雅虎奇摩拍賣網站
    上以「ivy_lee06」（聲請簡易判決處刑書誤載為「ivy-lee
    06」）及「hi_sior 」之帳號出售與不特定人，並要求購買
    者將價金匯入其在中華郵政股份有限公司東山郵局（下稱東
    山郵局）帳號00000000000000號帳戶。嗣先經弘音公司於九
　　十五年六月二十日晚間九時二分許，在雅虎奇摩拍賣網站以
  　二百元向甲○○即帳號「hi_sior 」購得盜版影音光碟港劇
    「人生馬戲團」三片（弘音公司於翌日晚間八時二十六分將
    款項轉帳至甲○○上開帳戶）；復經警執行網路巡邏，於九
　　十五年七月三日，在雅虎奇摩拍賣網站以三百元之價格向甲
  　○○即帳號「ivy_lee06 」購得盜版影音光碟韓劇「我是金
    三順」六片（警方於翌日上午八時三十五分將款項轉帳至甲
    ○○上開帳戶）；再經警於九十五年七月十二日上午十時四
    十五分許，持本院核發之搜索票至其臺南縣東山鄉○○村○
　　○街十六號之住處搜索，當場扣得盜版影音光碟韓劇「布拉
  　格戀人」四片，乃查悉上情。
    理  由
一、上揭犯罪事實，業據被告甲○○於本院審理時自白認罪，核
    與告訴代理人李建隆、蔡培於警詢時之指訴相符，復有扣
    案扣案之盜版影音光碟韓劇「我叫金三順」六片、「布拉格
    戀人」四片及港劇「人生馬戲團」三片可憑，另有臺北市政
    府所核發采昌公司營利事業登記證、采昌公司變更登記表、
    專屬授權書各一份、韓劇「我叫金三順」、「布拉格戀人」
    錄影節目審查合格證明書、授權合約書（以上均影本）、內
    政部警政署保安警察第二總隊第一大隊第二中隊臺中分隊偵
    查報告書、搜索扣押筆錄及違反著作權法盜版光碟清冊、被
    告東山郵局存摺影本、中華郵政公司自動櫃員機交易明細表
    、以局號帳號查詢被告東山郵局帳戶基本資料及郵政存簿儲
    金立帳申請書影本、雅虎奇摩拍賣網站網頁及帳號「ivy_le
    e06」登入ＩＰ位置資料各一份、照片十六張、臺北縣政府
    核發弘音公司營利事業登記證、授權證明書、雅虎奇摩拍賣
    網站及電子信箱帳號「hi_sior」登入時間及ＩＰ位置網頁
    列印資料、通聯調閱查詢單、國泰世華銀行自動櫃員機轉帳
    交易明細表、中華電信數據通信分公司中區客服中心回覆單
    （以上均影本）、臺南縣警察局佳里分局扣押筆錄及扣押物
    品目錄表各一份附卷可稽，足認被告自白確與事實相符，應
    可採信。綜上，本案事證明確，被告犯行已堪認定，應依法
    論科。
二、核被告甲○○所為，係犯著作權法第九十一條之一第三項之
    明知係侵害著作財產權之光碟重製物而散布罪。被告意圖散
    布而持有盜版影音光碟片之行為，應為其散布盜版影音光碟
    重製物行為所吸收，不另論罪。而犯罪行為人所為究竟應成
    立一罪或數罪，決定之依據，在於罪數論所描述之一行為，
    是指「人的一個意思決定所啟動的一個複合的因果流程，一
    個複合的因果流程是由數個彼此相互連結而具有方法目的、
    原因結果或持續複製關係的因果事實所構成」，該一行為是
    社會經驗認知上的一行為，是構成一罪的行為，不管實現一
    個或數個構成要件，都只被評價為一罪。查被告其係於犯罪
    事實所載時間取得扣案盜版光碟，即將之上傳拍賣網站予以
    販賣，雖然販出為不同之人，然而罪數之評價判斷上，被告
    確實始終反覆侵害同一法益，且該營業行為具有反覆實施之
    虞，可認被告僅有一個販賣散布之單一意思決定及舉止，且
    依據一般社會通念，尚無所謂上網拍賣者僅欲賣出一件盜版
    光碟，自應評價為罪數上之一行為，論以裁判上一罪，而有
    關販賣次數、時間及所得，則屬刑法裁量問題，尚不生認定
    為裁判上一罪即生刑罰裁量過輕問題。臺灣臺南地方法院檢
    察署檢察官九十五年度偵字第一四六六七號案件，與本案有
    裁判上一罪關係，本院自得予以審理，併此敘明。
三、原審以被告罪證明確，依法予以論罪科刑，固非無見。然中
    華民國九十六年罪犯減刑條例業於九十六年七月十六日施行
    ，原審認為被告涉犯著作權法第九十一條之一第三項罪名，
    並為有期徒刑六月及得易科罰金之宣告，審查後自得依據上
    開條例予以減刑，原審就此未及審酌。被告上訴意旨，雖未
    指摘及此，然原審既有前開違誤，自應由本院管轄之第二審
    合議庭將原判決撤銷改判。爰審酌被告枉顧上開影音光碟之
    著作內容均係他人辛苦之智慧結晶，竟以低價出售圖利，攫
    取著作財產權人應得之利益，無視政府大力宣導尊重他人智
    慧財產權之法令，然查被告無任何刑案前科，有臺灣高等法
    院被告前案紀錄表及臺灣臺南地方法院檢察署刑案資料查註
    紀錄表在卷為憑，素行尚佳，且其僅係零星販售，與集團性
    之大宗侵害智慧財產權犯罪有異，經扣案之盜版影音光碟亦
    僅十三片（即韓劇「我叫金三順」六片、「布拉格戀人」四
    片及港劇「人生馬戲團」三片），犯罪手段平和，被告犯後
    均坦承犯行，態度良好及其智識程度等一切情狀，量處如主
    文所示之刑，並諭知易科罰金之折算標準，再予以減刑，已
    資懲儆。又本件被告未曾受有期徒刑以上刑之宣告，已如前
    述，且嗣後與采昌、弘音二家公司達成和解，被告經此教訓
    後，應知所警惕，本院因認所宣告之刑以暫不執行為適當，
    併諭知緩刑二年，以啟自新。扣案盜版影音光碟韓劇「我叫
    金三順」六片、「布拉格戀人」四片及港劇「人生馬戲團」
    三片，均係供被告為本件犯行所用之物，業據其供明在卷，
    應依著作權法第九十八條之規定併予宣告沒收。至扣案空白
    光碟四十四片，電腦主機壹臺（內建燒錄器壹臺）等物，尚
    無證據證明係供本件犯罪所用之物，聲請簡易判決處刑意旨
    亦同此認定，且非屬違禁物，爰不併予沒收，附此敘明。
據上論斷，應依刑事訴訟法四百五十五條之一第一項、第三項、
第三百六十九條第一項前段、第三百六十四條、第二百九十九條
第一項前段，著作權法第九十一條之一第三項、第九十八條，刑
法第十一條、第四十一條第一項前段、第七十四條第一項第一款
，中華民國九十六年罪犯減刑條例第二條第一項第三款，判決如
主文。
本案經公訴檢察官蔡佩容到庭執行職務。
中　　華　　民　　國　　96　　年　　9 　　月　　26　　日
　　　　　　　　　刑事第八庭    審判長法　官　彭喜有
                                      法  官  盧鳳田
                                      法　官　李東柏
以上正本證明與原本無異
不得上訴。
        　　　　　　　　　　　　　　　書記官　簡湘雲
中　　華　　民　　國　　96　　年　　9 　　月　　26　　日
附錄本案論罪科刑法條全文：
著作權法第九十一條之一第三項
犯前項之罪，其重製物為光碟者，處六月以上三年以下有期徒刑
，得併科新臺幣二十萬元以上二百萬元以下罰金。但違反第八十
七條第四款規定輸入之光碟，不在此限。
